臺灣高等法院刑事裁定　　　　　　　　　　　　　　　九十二年度抗字第七七八號
　　抗　告　人
　　即 聲請 人　甲○○
右抗告人因聲請提審事件，不服臺灣桃園地方法院，中華民國九十二年十二月二日刑
事裁定（九十二年度提字第一號）提起抗告，本院裁定如左：
    主  文
抗告駁回。
    理  由
一、按依刑事訴訟法第二百九十八條規定，第二百九十四條第一項、第二項及第二百
    九十五條至第二百九十七條停止審判之原因消滅時，法院應繼續審判，、、、。
    所謂法院應繼續審判，其意即指如法院於繼續審判時，法院之意思表示業已表現
    出來，即與裁定之效果無異；故如法院逕行繼續審判，以逕行審判之意思表示，
    以代裁定均無不可。
二、本件抗告意旨略以：抗告人所涉犯之罪經桃園地方法院以八十一年易字第二一三
    五號受理後裁定「暫停審判」。嗣再更為裁定「繼續審判」或廢棄原裁定之前，
    桃園地方法院依法應受拘束不容加以審判，詎迄今為止仍無更為裁定「繼續審判
    」或廢棄原裁定。惟桃園地方法院於更易承辦法官後，竟下令通緝，並於九十年
    十月九日不依法定程序加以審判，改依詐欺未遂罪判處抗告人有期徒刑十月；嗣
    經台灣高等法院以九十一年度上易字第一一０五號將原判決撤銷，惟仍判決抗告
    人有期徒刑十月。隨後經桃園地方法院檢察署以九二執字第二二六八號、九二執
    更字第一○二一號指揮書對於抗告人拘禁執行。惟本案顯然仍在該「停止審判」
    之裁定有效效力所及。抗告人因係遭非法通緝到案，原不確知是否有更易裁定「
    繼續審判」等情。而依刑事訴訟法第二百九十八條規定：「停止審判於原因消滅
    時，法院應繼續審判」，其反面解釋自是於其原因未消滅時，即不許法院繼續審
    判。故法律縱未強制規定於停止原因消滅時，法院應為繼續審判之裁定，但應予
    裁判內予以宣示或記載，始不致於停止審判之原因尚未消滅時，另行恣意審判，
    始為適法；否則憲法所謂「法院非依法定程序審判」豈非具文；另原裁定法院以
    既經一、二審確定判決審判，瑕疵已治癒等語，然一、二審判決書及審理過程隻
    字片語未提及停止審判之原因為何消滅，致適用刑事訴訟法第二百九十八條不當
    云云。
三、經查：
　(一)、本件抗告人甲○○因涉犯詐欺罪等案件，經本院於九十二年二月十九日以九十
  　　一年度上易字第一一０五號判決抗告人甲○○有期徒刑十月確定，嗣經發監執
    　行在案，此有上開判決一紙附本院卷與被告之本院全國前案紀錄表一紙在卷足
      憑（見原審卷第三十、三十一頁）；亦即本件抗告人之拘禁執行，係由犯罪執
      行之檢察機關依據法院之確定判決執行抗告人應受之『處罰』，與憲法第八條
      第一項前段及提審法第一條之『逮捕』、『拘禁』不同，是抗告人之聲請意旨
      核與聲請提審之要件並不相合。又抗告人如認本院前揭九十一年度上易字第一
      一０五號確定判決，其訴訟程序有何不適用法則或適用不當；或本院前開確定
      判決認定事實不當等為理由，自應循聲請再審或提起非常上訴等程序以求解決
      ，併此敘明。
　(二)、依抗告人涉犯前揭詐欺罪等一案，雖經原審法院以八十一年度易字第二一三五
  　　號裁定「暫停審判」云云，已見上述。然依抗告人於其提審聲請狀中亦陳稱，
    　其經原審法院更易之承辦法官下令通緝，隨後經通緝到案等語，有抗告人上開
      提審聲請狀影本在卷足憑（本院卷第二、三頁）。茲抗告人經通緝到案後，由
      原審法院對於抗告人予以逕行繼續審判抗告人之刑事案件，依首開說明，原審
      法院於逕行繼續審判時，即以法院逕行審判之意思表示，以代替裁定，而與裁
      定之效果無異。故抗告人認為原審法院應為裁定「繼續審判」始可，抗告人原
      來所涉犯之刑事案件仍應處於「停止審判」之效力云云，尚有誤會，併此敘明
      。
四、綜上調查，原法院依法裁定駁回抗告人之聲請，於法並無不合，抗告人提起抗告
    ，指摘原裁定不當，為無理由，應予駁回。
據上論斷，應依刑事訴訟法第四百十二條，裁定如主文。
中　　　華　　　民　　　國　　九十三　　年　　　一　　　月　　　七　　　日
                              臺灣高等法院刑事第二十三庭
                                  審判長法  官　黃　瑞　華
                                        法  官  宋　　　祺
                                        法  官  陳　坤　地
右正本證明與原本無異。
不得再抗告。
                                        書記官　陳　建　邦
中　　　華　　　民　　　國　　九十三　　年　　　一　　　月　　 十五 　　日
